【裁判字號】    97,訴更,2
【裁判日期】    980515
【裁判案由】    清償債務
【裁判全文】
臺灣宜蘭地方法院民事判決               97年度訴更字第2號
原      告  台灣中小企業銀行股份有限公司
法定代理人  己○○
訴訟代理人  丁○○
            戊○○
被      告  甲○○
            丙○○原名張玉琴.
            乙○○
共     同
訴訟代理人  羅明宏律師
            林志嵩律師
上列當事人間清償債務事件，本院於民國98年4月22日言詞辯論
終結，判決如下：
    主      文
被告應連帶給付原告美金壹拾參萬參仟伍佰陸拾肆元，及如附表
所示之利息、違約金。
訴訟費用新臺幣肆萬壹仟參佰玖拾貳元由被告連帶負擔。
    事實及理由
壹、程序方面：
(一)本件原告之法定代理人蘇金豐於民國98年1月6日，變更為己○○，己○○並於98年3月13日具狀聲明承受訴訟。
(二)查原告前以訴外人艾利吉國際有限公司（下稱艾利吉公司）
    以被告為連帶保證人向其借貸款項未還為由，對艾利吉公司
    及被告聲請發支付命令，經本院核發92年度羅促字第11280
    、13329號支付命令確定在案，嗣原告據以聲請強制執行，
    並經本院於95年3 月31日核發宜院瑞民執93執壬字第6611號
    債權憑證在案。惟觀之原告於前述支付命令事件中所主張之
    原因事實，其訴訟標的之法律關係，係訴外人艾利吉公司與
    原告間之消費借貸契約關係、及被告因擔保艾利吉公司對原
    告消費借貸債務而與原告間之連帶保證契約關係。雖原告自
    承其誤將本件請求之系爭債權金額，於前述支付命令事件中
    對被告為請求。惟本件訴訟標的法律關係，為被告擔保訴外
    人艾利多國際有限公司（下稱艾利多公司）對原告之消費借
    貸債務而與原告間之連帶保證契約關係；而原告於前述支付
    命令事件中對被告所請求之訴訟標標的法律關係，乃被告因
    擔保訴外人艾利吉公司對抗告人消費借貸債務而與抗告人間
    之連帶保證契約關係。則原告於先後訴訟中所主張之原因事
    實（即兩造間之連帶保證契約關係所擔保之主債務）並不相
    同，即非同一訴訟標的法律關係，尚不得僅以債權金額相同
    即認係為同一事件，故本件無一事不再理之適用，合先敘明
    。
貳、實體方面：
一、原告主張：
(一)訴外人艾利多公司於91年12月16日邀同被告甲○○、丙○○
    （原名張玉琴）、乙○○擔任連帶保證人，與原告簽定進口
    物資融資契約，約定額度動用期間為91年12月16日起至92年
    5 月16日，融資額度為美金20萬元，嗣艾利多公司分別於92
    年1月3日、92年4月4日、92年4月14日、92年4月28日陸續向
    原告動用如附表所示之6 筆信用融資金額，合計共融資墊款
    美金133,564元，惟艾利多公司並未依約清償，屢經催討，
    相對人為連帶保證人，自應負連帶給付責任。
(二)對被告抗辯所為之陳述：本件應無民法第751條之適用：
１、依原告「營業單位代受理國際金融業務分行外幣授信業務」
    規定，有關「二、貸放對象：（二）所稱境外客戶，係指依
    中華民國法律組織登記之法人並經外國政府認許在中華民國
    境外營業之分支機構，以及外國法律組織登記之法人，但不
    包括經中華民國政府認許在中華民國境內營業之分支機構。
    」，故艾利多公司係屬規定之境外客戶，獨立辦理徵授信業
    務，非附屬於艾利吉公司，而為一獨立法人，在銀行辦理授
    信，係比照國內公司之授信業務辦理。艾利吉公司與艾利多
    公司兩者財物分別，為各自獨立之不同法人，分別與原告簽
    訂進口融資契約，借貸債務屬各自獨立分別存在之法律關係
    。故艾利多公司對原告之欠款所生之債務當然由艾利吉公司
    與被告等人連帶負責。另依原告辦理外幣授信業務之相關規
    定，境外客戶辦理授信時，應徵提其國內企業開立還款票據
    以資補強境外客戶之還款能力。故徵提經艾利吉公司簽發由
    被告張玉琴（現更名丙○○）、艾利多公司背書之680 萬元
    票據，係為強化艾利多公司還款能力之還款票據，非為艾利
    多公司所負債務之擔保，不得因艾利吉、艾利多公司為關係
    企業共用額度、開立還款票，遽認定該2 家公司應為同一債
    權債務關係。再觀原告取得該紙支票（93.06.24）時，該支
    存帳戶早於92年9 月12日結清終止帳戶，並經被告甲○○提
    出當初其要求簽立之「簽收單」，寫明提供該支票係為補正
    原91年12月16日所辦理貸款手續不全之文件，不做其他用途
    。該支票雖經原告前因不知原委而取得執行名義，然於被告
    甲○○出示該支票簽收單時，並與原告協商，原告始瞭解始
    末，不得亦不會據此向票據債務人請求清償。另前開票據既
    非擔保，而僅為還款方式之一，於該票據金額兌現前，艾利
    多公司之借款債務並不消滅，被告為此系爭借款之連帶保證
    人，自仍應負連帶清償之責，被告要不得因原告是否行使票
    據請求權而主張免責。亦即，原告就前開票據請求權及借款
    請求權兩者有求償金額之上限，因其一之完全給付，其他債
    務人之債務歸於消滅，類似不真正連帶債務。故本案若有人
    履行全部之給付，而該等給付達美金133,564 元及其利息、
    違約金（或按清償日當時原告銀行美元掛牌賣出回率折算新
    臺幣）時，其餘未完全履行給付之原執行名義所確定之被告
    ，即免除渠給付之義務。因此，原告於本案訴請實現之債權
    與票款680 萬元並非重複，被告稱艾利吉公司因開立系爭票
    據，即與艾利多公司之債務為同一債務，進而主張民法第75
    1條之免責，實有誤解。又鈞院97年度重訴字第33 號分配表
    異議之訴事件，為確認該案原告甲○○對艾利吉公司之連帶
    保證債務問題，與本件原告請求之艾利多公司之連帶保證債
    務根本無牽連，即本件原告所請求之債權係針對債務人艾利
    多公司，該公司與原告簽訂進口融資契約，發生消費借貸關
    係迄今尚未清償，故原告向艾利多公司之連帶保證人即被告
    請求連帶給付，實屬當然。另有關原告對艾利多公司之債權
    金額，除95年度執字第2402號對該案執行債務人乙○○執行
    受償67,187元（用以抵充艾利多公司原欠款中之1筆本金16,
    314元之自92年1月3日起至94年1月11日止之利息、違約金，
    抵充部分未於本案中重複請求）外，其餘並無任何受償款項
    。
(三)並聲明：被告應連帶向原告給付美金133,564 元，及如附表
    所示之利息、違約金。
二、被告則以：
(一)查本件原告起訴被告之系爭連帶本金債權內容與原告在92年
    羅促字第13329號支付命令及92年度羅促字第11280號支付命
    令請求被告3 人負擔之連帶保證本金債權內容一致，此觀諸
    原告在本件起訴提出之6 紙進口單據到達通知/回單/聲明書
    ，與上開支付命令聲請時所提出者完全一致可證。另原告執
    訴外人艾利吉公司開立經被告張玉琴（更名丙○○）背書之
    支票以93年度促字第2332號支付命令取得執行名義，此筆68
    0 萬元債權內容亦與系爭連帶保證本金債權內容一致。顯見
    系爭連帶保證本金債權與上述3 件支付命令之債權均為同一
    債權，該等支付命令並經鈞院以93年度執字第6611號強制執
    行事件發給債權憑證。又原告取得93年度執字第6611號債權
    憑證後，復於95年4月20日再次聲請鈞院以95年度執字第240
    2號強制執行被告3人之財產，其執行債權之內容包括艾利吉
    公司本金194,578元及新臺幣680萬元，並部分受償。足證原
    告確認被告依93年度執字第6611號債權憑證對原告僅負單一
    債務，並無不同2筆債務。
(二)原告雖自承因本身疏失誤載艾利多公司為艾利吉公司（被告
    對此異議），系爭連帶保證債務既不屬於艾利吉公司所有，
    原告即不應先後以93年度執字第6611號、95年度執字第2402
    號提出強制執行，復於96年度執字第1056號強制執行事件程
    序聲明參與分配，迨至被告提出97年度重訴字第33號分配表
    異議之訴後，始於97年3 月21日具狀向民事執行處陳報於96
    年度執字第1056號強制執行事件中僅請求本金1,950,191 元
    及其利息、違約金，其餘債權（美金194,578元 ）本次不予
    請求。然「本次不予請求」並非拋棄之意，換言之被原在93
    年度執字第6611號強制執行事件所載債權，保留系爭連帶保
    證債權，是原告所辯顯然前後矛盾，委無足採。而原告於另
    案97年度重訴字第33號分配表異議之訴答辯狀（八）亦自認
    「原告甲○○為本案艾利吉公司及艾利多公司之連帶保證人
    ，對被告於鈞院96年度執字第1056號強制執行事件請求金額
    ，迄今尚未獲償，被告依法陳報債權，所據為鈞院93年度執
    字第6611號債權憑證所載之債權金額，其中包括被告對借款
    人張玉琴美金新臺幣1,950,191 元及其利息、違約金、艾利
    吉公司本金194,578 元及其利息、違約金…，原告甲○○對
    上述3 借戶均負連帶保證之責，故於本次陳報債權之際，被
    告依法陳報未受償之債權實屬合理」，故就原告立場將艾利
    多公司之保證債務併入艾利吉公司認被告應負擔之連帶保證
    債務，為單一債務關係，並無兩筆不同之債務，原告亦自承
    對連帶保證人而言，所應負之連帶債務金額一樣，益證兩造
    間為單一債務關係，原告主張提起本件訴訟係因97年度重訴
    字第33號分配表異議之訴，牽涉確認艾利吉公司之債權金額
    ，原告有分別確認艾利吉公司及艾利多公司之債權必要。是
    依原告說明本件起訴之目的應僅係銀行內部確認兩家公司之
    債權，至於對連帶保證人求償關係則只有93年度執字第6611
    號債權憑證所載之單一債權債務關係，並已部分獲償。上開
    事實，在鈞院97年度重訴字第33號民事判決，亦認定原告對
    艾利吉公司之債權合計為680萬元及美金194,578元，其中被
    告甲○○任保證人者為3,207,352元及美金合計194,578元。
    是就被告之保證債務言，兩者僅限93年執字第6611號債權憑
    證之單一債權債務關係至明。
(三)訴外人陳國華於93年度執字第6611號事件中之受執行之抵押
    物，其擔保範圍應及於本件艾利多公司對原告所負之美金13
    3,564 元暨利息、違約金之進口融資借款。此由：原告「
    營業單位代受理國際金融業務分行外幣授信業務」所載：「
    （一）共用額度：境外客戶與其國內企業分別申請授信額度
    ，在其額度金額加總範圍內，另約定一共用額度，合計額度
    動用餘額應在該共用之總額度範圍內控管」艾利多公司為境
    外公司，艾利吉公司為國內企業，2 家公司分別申請授信額
    度，實者為一共用總額度；「七、受理單位作業應注意事項
    ：…（四）辦理境外客戶授信時，應由其國內企業就申辦額
    度金額逐筆或1 次開具以本行為擔當付款人之等值新臺幣本
    票，並斟酌個案由境外客戶之全部或一部連帶保證人背書，
    最後再由其境外客戶背書後轉讓於本行，交由代受理之營業
    單位存執備償並應注意票據時效之保全」。依上開規定，國
    內企業應就申辦額度金額開具等值新臺幣本票由境外公司背
    書後交付原告存執備償，如境外公司未能依約清償時，原告
    得行使票據權利，對國內企業就未償金額求償。本件借款
    由艾利吉（國內企業）、艾利多（境外公司）公司共用美金
    20萬元總額度，依上開規定由艾利吉公司簽發美金20萬元額
    度等值之新臺幣680 萬元支票，再由艾利吉公司背書交付原
    告存執備償，此為原告所不爭，故艾利吉公司因上開原告內
    部規定及為支票發票人應負票據清償責任，因而對艾利多公
    司積欠原告之債務同負清償責任，故併受上述抵押權之擔保
    。是鈞院97年度重訴字第33號民事判決亦認91年12月16日以
    艾利多公司為立約人，被告甲○○、張玉琴（更名丙○○）
    、乙○○為連帶保證人之進口融資契約應為前述抵押權之擔
    保範圍，且鈞院93年度執字第6611號強制執行事件就系爭拍
    賣土地所得價金為1,168萬元，扣除執行費用101,200元、土
    地增值稅392,615元等優先於抵押權受償之債權後，尚有11,
    186,185元可供第1順位抵押權人即原告受償，斯時美金部分
    如原告於該案列入分配，以當時之匯率1：32.576 計，約為
    6,338,573元，上開款項本金金額合計9,545,925元。而如原
    告於該案將被告為連帶保證之部分全額列入，得受償之金額
    連同本金9,545,925元及利息、違約金在內合計為10,384,34
    5 元，足認被告主張原告於該案拍賣系爭擔保物，經拍賣所
    得之金額足敷前開其所保證之艾利吉公司全部債權金額，即
    屬可採。則原告自應於該案將艾利吉公司之全部債務（含系
    爭票款）予以列入求償。今原告未於該案行使系爭抵押權時
    ，將全部擔保債權列入分配，致被告所擔保之該部分債權金
    額無法全額受償，被告甲○○自得依民法第751條之規定，
    主張免責。至其餘被告依民法第275 條之規定，於前述案件
    確定時，亦應同受該免責效力之適用，故原告之請求均無理
    由等語，資為抗辯。
(四)並聲明：原告之訴駁回。
三、兩造不爭執之事實：
(一)訴外人艾利多公司為境外公司，另艾利吉公司則為其國內企
    業，前分別與原告申請進口融資契約，依原告『營業單位代
    受理國際金融業務分行外幣授信業務』：「（一）共用額度
    ：境外客戶與其國內企業分別申請授信額度，在其額度金額
    加總範圍內，另約定一共用額度，合計額度動用餘額應在該
    共用之總額度範圍內控管」艾利多公司為境外公司，艾利吉
    公司為國內企業，2 家公司分別申請授信額度，實者為一共
    用總額度；「七、受理單位作業應注意事項：…（四）辦理
    境外客戶授信時，應由其國內企業就申辦額度金額逐筆或1
    次開具以本行為擔當付款人之等值新臺幣本票，並斟酌個案
    由境外客戶之全部或一部連帶保證人背書，最後再由其境外
    客戶背書後轉讓於本行，交由代受理之營業單位存執備償並
    應注意票據時效之保全」之規定，艾利吉（國內企業）公司
    與艾利多（境外公司）公司係共用美金20萬元總額度，艾利
    吉公司並依上述規定，曾簽發美金20萬元額度等值之新臺幣
    680萬元支票，由艾利多公司背書交付原告存執備償。
(二)艾利多公司於91年12月16日邀同被告甲○○、丙○○（原名
    張玉琴）、乙○○擔任連帶保證人，與原告簽定進口物資融
    資契約，約定額度動用期間為91年12月16日起至92年5 月16
    日，融資額度為美金20萬元，嗣艾利多公司分別於92年1 月
    3日、92年4月4日、92年4月14日、92年4 月28日陸續向原告
    動用如附表所示之6筆信用融資金額，合計共融資墊款美金1
    33,564元，未依約清償。
(三)系爭連帶本金債權之內容，與原告前於92年羅促字第13329
    號支付命令及92年度羅促字第11280號支付命令請求被告3人
    負擔之連帶保證本金債權金額乃屬一致；另原告曾執訴外人
    艾利吉公司開立經被告張玉琴（更名丙○○）背書之支票以
    93年度促字第2332號支付命令取得執行名義，該680 萬元債
    權內容亦與系爭連帶保證本金債權金額一致。原告並曾執前
    開3 件確定支付命令，聲請本院93年度執字第6611號強制執
    行事件發給債權憑證。原告於取得93年度執字第6611號債權
    憑證後，復於95年4月20日再次聲請本院以95年度執字第240
    2號強制執行被告3人之財產，其執行債權之內容包括艾利吉
    公司本金194,578元及新臺幣680萬元，並部分受償。
(四)前開93年度執字第6611號強制執行事件之執行標的，為訴外
    人陳國華為擔保艾利吉公司對原告公司所負債務，所設定最
    高限額新臺幣1,200萬元，存續期間90年5 月9日起至140年5
    月8日止之抵押權之不動產。
(五)原告對艾利多公司之債權金額，除95年度執字第2402號對該
    案執行債務人乙○○執行受償67,187元（用以抵充艾利多公
    司原欠款中之1筆本金16,314元之自92年1月3日起至94年1月
    11日止之利息、違約金，抵充部分未於本案中重複請求）外
    ，其餘並無任何受償款項。
四、得心證之理由：
    本件兩造爭執之處乃在於：原告依消費借貸及連帶保證之法
    律關係，起訴請求被告等人連帶給付原告如美金133,564 元
    ，及如附表所示之利息、違約金，是否有理由？亦即：系爭
    連帶保證債務，是否有民法第751 條之適用，業因免除而歸
    於消滅？茲審酌如下：
(一)查訴外人艾利多公司為境外公司，另艾利吉公司則為其國內
    企業，艾利多公司於91年12月16日邀同被告甲○○、丙○○
    （原名張玉琴）、乙○○擔任連帶保證人，與原告簽定進口
    物資融資契約，約定額度動用期間為91年12月16日起至92年
    5 月16日，融資額度為美金20萬元。依原告『營業單位代受
    理國際金融業務分行外幣授信業務』：「（一）共用額度：
    境外客戶與其國內企業分別申請授信額度，在其額度金額加
    總範圍內，另約定一共用額度，合計額度動用餘額應在該共
    用之總額度範圍內控管」艾利多公司為境外公司，艾利吉公
    司為國內企業，2 家公司分別申請授信額度，實者為一共用
    總額度；「七、受理單位作業應注意事項：…（四）辦理境
    外客戶授信時，應由其國內企業就申辦額度金額逐筆或1 次
    開具以本行為擔當付款人之等值新臺幣本票，並斟酌個案由
    境外客戶之全部或一部連帶保證人背書，最後再由其境外客
    戶背書後轉讓於本行，交由代受理之營業單位存執備償並應
    注意票據時效之保全」之規定，艾利吉（國內企業）公司與
    艾利多（境外公司）公司係共用美金20萬元總額度，艾利吉
    公司並依上述規定，曾簽發美金20萬元額度等值之新臺幣68
    0 萬元支票，由艾利多公司背書交付原告存執備償。嗣艾利
    多公司分別於92年1 月3日、92年4月4日、92年4月14日、92
    年4 月28日陸續向原告動用如附表所示之6筆信用融資金額，
    合計共融資墊款美金133,564 元，未依約清償之事實，乃為
    兩造所不爭執，堪信屬實。而艾利多公司為申請註冊登記於
    貝里斯之境外公司，有公司註冊證明書附卷可證（見本院97
    年度訴字第123號卷宗第17-20頁），其與艾利吉公司雖分別
    與原告簽訂進口物資融資契約，在融資額度金額內分別辦理
    融資，有進口物資融資契約在卷可稽，足見艾利多公司與艾
    利吉公司為財務分別、各自獨立之不同法人。雖前開兩家公
    司另與原告約定一共用總額度，合計額度動用餘額應在該共
    用之總額度範圍內控管，然此並不影響該兩家公司對原告之
    借貸債務，仍屬各自獨立分別存在之法律關係之性質，自難
    據此即認艾利多公司對原告所負之債務，即為艾利吉公司對
    原告之債務，並進而推認被告等人擔保艾利多公司或艾利吉
    公司對原告之欠款所生之連帶保證債務，均為同一法律關係
    。故依前開說明，及首揭有關本件無一事不再理原則適用之
    說明，尚難以原告自承前誤將本件請求之系爭債權金額，於
    前述本院92年度羅促字第11280、13329號支付命令中對原告
    為請求已告確定，原告並曾據以聲請強制執行在案，即認二
    者乃屬同一，故被告辯稱艾利多公司與艾利吉公司係共用美
    金20萬元之融資額度，艾利多公司之債務即為艾利吉公司之
    債務，故就被告之保證債務言，兩者僅限93年執字第6611號
    債權憑證之單一債權債務關係云云，尚無足採。
(二)次查，艾利多公司為境外公司，艾利吉公司為其國內企業，
    ，前分別與原告申請進口融資契約，依原告『營業單位代受
    理國際金融業務分行外幣授信業務』之規定，兩家公司應共
    用美金20萬元之總額度，艾利吉公司並須簽發美金20萬元額
    度等值之新臺幣680萬元支票，由被告張玉琴（更名丙○○
    ）及艾利多公司分別背書後，交付原告「存執備償」。嗣艾
    利多公司及艾利吉公司均未有借款依約清償，原告曾持前開
    支票，以艾利吉公司及被告張玉琴為相對人，依票據關係對
    渠2人聲請發支付命令（即本院93年度促字第2332 號支付命
    令），請求艾利吉公司、張玉琴應向原告連帶給付680 萬元
    ，及自93年7月15日起至清償日止按年息6％計算之利息，並
    告確定，其後原告並連同前述本院92年度羅促字第11280 、
    1 3329號支付命令一併聲請強制執行之事實，有卷附本院93
    年度執字第6611號債權憑證可按，且為兩造所不爭執，堪信
    屬實。而查，前開由艾利吉公司簽發與美金20萬元度等值之
    新臺幣680萬元支票，並經被告張玉琴（更名丙○○）及艾
    利吉公司分別背書後，交付原告「存執備償」之支票，就訴
    外人艾利多公司所積欠之系爭進口融資借款而言，其性質乃
    用於當被告艾利多公司未依約清償時，原告得逕依「票據關
    係」向發票人艾利吉公司、背書人張玉琴（更名丙○○）、
    艾利多公司提示票據請求付款以為「備償」，而為支付工具
    之一種；惟原告亦得不行使該票據權利，仍本於原消費借貸
    及連帶保證之法律關係，直接向借款人艾利多公司及其連帶
    保證人即被告等人請求清償，或同時為主張甚明。故原告如
    因時效或其他原因而喪失其票據權利時，尚難因此即謂該消
    費借貸法律關係亦同其命運，洵屬當然。
(三)而按，債權人拋棄為其債權擔保之物權者，保證人就債權人
    所拋棄權利之限度內，免其責任。民法第751 條雖定有明文
    。是被告以艾利吉公司就艾利多公司所積欠之系爭進口融資
    借款，曾簽發上述票據為備償，該票據債權乃屬訴外人陳國
    華於鈞院93年度執字第6611號事件受執行之抵押物，其拍定
    款所擔保之範圍，而鈞院93年度執字第6611號強制執行事件
    就系爭拍賣土地所得價金為1,168萬元，扣除執行費用101,2
    00元、土地增值稅392,615 元等優先於抵押權受償之債權後
    ，尚有11, 186,185元可供第1順位抵押權人即原告受償，斯
    時美金部分如原告於該案列入分配，以當時之匯率1：32.57
    6計，約為6,338,573 元，上開款項本金金額合計9,545,925
    元。而如原告於該案將被告為連帶保證之部分全額列入，得
    受償之金額連同本金9,545,925 元及利息、違約金在內合計
    為10,384,345元，足認被告主張原告於該案拍賣系爭擔保物
    ，經拍賣所得之金額足敷前開其所保證之艾利吉公司全部債
    權金額，即屬可採。則原告自應於該案將艾利吉公司之全部
    債務（含前述票款）予以列入求償。今原告未於該案行使系
    爭抵押權時，將全部擔保債權列入分配，致被告所擔保之該
    部分債權金額無法全額受償，被告甲○○自得依民法第751
    條之規定，主張免責云云。然揆諸前開說明，被告所述縱屬
    可採，本件可認原告就上述抵押物因未將全部債權就抵押物
    拍定款予以請求受償，致發生「拋棄其債權擔保之物權」效
    力者，乃僅為艾利吉公司所負之「票據責任」而已，至被告
    等人依連帶保證關係所擔保之主債務乃為訴外人艾利多公司
    之系爭進口融資借款（即「消費借貸債務」），並非艾利吉
    公司所負之「票據責任」，從而被告據此主張本件業因上情
    而有民法第751 條之適用，被告甲○○業於本院97年度重訴
    字第33號分配表異議之訴事件中為此抗辯，自得依民法第75
    1條之規定主張免責，其餘被告則依民法第275條之規定，於
    前述案件確定時，亦應同受該免責效力之適用，故原告之請
    求均無理由云云，尚無足採。
(四)綜上所述，原告本於消費借貸及連帶保證之法律關係，請求
    被告應連帶給付原告美金133,564 元，及如附表所示之利息
    、違約金，為有理由，應予准許。
五、本件事證已臻明確，兩造其餘攻擊、防禦方法及舉證，經核
    與判決結果無影響，爰不逐一論列，附此敘明。
六、訴訟費用負擔之依據：民事訴訟法第78條、第85條第2項。
中    華    民    國    98    年    5     月    15    日
                  臺灣宜蘭地方法院民事庭
                      法  官  林翠華
正本係照原本作成
如對本判決上訴，須於判決送達後20日內向本院提出上訴狀（須
附繕本）
中    華    民    國    98    年    5     月    15    日
                      書記官  林秀麗
附表：
┌──┬────┬─────┬───┬─────────────────┐
│編號│美金本金│利息起訖日│年利率│違約金計算                        │
├──┼────┼─────┼───┼─────────────────┤
│ 1  │壹萬陸仟│九十四年一│百分之│自民國九十四年一月十一日起至清償日│
│    │參佰壹拾│月十一日起│五點二│止，逾期超過六個月以上者，按上開利│
│    │肆元    │至清償日止│五○  │率百分之二十。                    │
├──┼────┼─────┼───┼─────────────────┤
│ 2  │參萬元  │九十二年四│百分之│自民國九十二年四月十四日起至清償日│
│    │        │月十四日起│五點二│止，逾期六個月以內者，按上開利率百│
│    │        │至清償日止│五○  │分之十，逾期超過六個月以上者，按上│
│    │        │          │      │開利率百分之二十。                │
├──┼────┼─────┼───┼─────────────────┤
│ 3  │貳萬陸仟│九十二年四│百分之│自民國九十二年四月十四日起至清償日│
│    │玖佰捌拾│月十四日起│五點二│止，逾期六個月以內者，按上開利率百│
│    │元      │至清償日止│五○  │分之十，逾期超過六個月以上者，按上│
│    │        │          │      │開利率百分之二十。                │
├──┼────┼─────┼───┼─────────────────┤
│ 4  │玖仟柒佰│九十二年四│百分之│自民國九十二年四月二十八日起至清償│
│    │伍拾元  │月二十八日│五點二│日止，逾期六個月以內者，按上開利率│
│    │        │起至清償日│五○  │百分之十，逾期超過六個月以上者，按│
│    │        │止        │      │上開利率百分之二十。              │
├──┼────┼─────┼───┼─────────────────┤
│ 5  │參萬元  │九十二年四│百分之│自民國九十二年四月二十八日起至清償│
│    │        │月二十八日│五點二│日止，逾期六個月以內者，按上開利率│
│    │        │起至清償日│五○  │百分之十，逾期超過六個月以上者，按│
│    │        │止        │      │上開利率百分之二十。              │
├──┼────┼─────┼───┼─────────────────┤
│ 6  │貳萬零伍│九十二年四│百分之│自民國九十二年四月四日起至清償日止│
│    │佰貳拾元│月四日起至│五點二│逾期六個月以內者，按上開利率百分之│
│    │        │清償日止  │五○  │十，逾期超過六個月以上者，按上開利│
│    │        │          │      │率百分之二十。                    │
└──┴────┴─────┴───┴─────────────────┘


司法院資訊處製作；財團法人民間司法改革基金會備份。
